# 请教版主：公司现有的知识产权专利权以往未入账，现要入账应如何处理？谢谢

提问人：花草茶 时间：2014-02-11 09:55:06
请教版主：公司现有的知识产权专利权以往未入账，公司账上以往也未设研发支出相关科目，所有费用均直接计入管理费用了，现领导要求将这些专利权全部入到无形资产科目，应如何处理呢？入账价值如何确认呢？谢谢

回答人：chenyiwei
这个问题从会计角度并没有好的解决方案，因为已经费用化的研究开发支出，即使最后开发成功，也是不可以从费用中转出再重新资本化的。虽然理论上可以认为前期可能存在会计差错，进行追溯重述，但实务中非常不建议这样做，因为无法认定此方面的前期差错是否确实存在。